【裁判字號】    89,訴,437
【裁判日期】    890915
【裁判案由】    違反槍砲彈藥刀械管制條例
【裁判全文】
臺灣屏東地方法院刑事判決                          八十九年度訴字第四三七號
    公  訴  人  臺灣屏東地方法院檢察署檢察官
    被      告  乙○○
    指定辯護人  本院公設辯護人甲○○
右列被告因違反槍砲彈藥刀械管制案件，經檢察官提起公訴（八十九年度偵字第一九
００號），本院判決如左：
     主  文
乙○○未經許可持有可發射子彈具有殺傷力之改造手槍，處有期徒刑壹年貳月，併科
罰金新台幣拾萬元，罰金部分如易服勞役，以新台幣玖佰元即銀元參佰元折算壹日。
扣案之可發射子彈具有殺傷力之改造手槍壹支（槍枝管制編號0000000000
號），沒收。
     事  實
一、乙○○基於違反槍砲彈藥刀械管制條例之犯意，於民國八十九年三月十九日某時
    ，未經許可，自一不詳姓名年籍之人手中，取得具殺傷力仿ＣＯＬＴ廠半自動改
    造四五金屬玩具手槍一支（槍枝管制編號0000000000號）及供上述手
    槍用不具殺傷力之改造子彈三顆而持有，並將之放置於屏東市○○里○○街二四
    八號十樓之二其住處之吸塵器內。嗣於同年月二十一日二十時三十分許，其友人
    陳永正得知上開槍彈放置處而取出把玩時，上開子彈其中一顆不慎掉落地上爆裂
    ，致陳永正雙腳腳踝受傷就醫，經警循線得知上情，並扣得上開槍枝一把、子彈
    二顆及爆裂後之彈殼一顆。
二、案經屏東縣警察局屏東分局移送台灣屏東地方法院檢察署檢察官偵查起訴。
     理  由
一、訊之被告乙○○矢口否認右揭犯行，辯稱：該槍枝並非其所有，是案外人紀文福
    說要開槍洩恨，被告遂將該槍取下，原本打算翌日即前往警局繳交，但因臨時有
    事而將槍枝放在吸塵器裡云云。經查：被告將上開槍枝置放於吸塵器內，並囑其
    友人陳淑雯說不要使用吸塵器，嗣因陳淑雯之朋友陳永正好奇而打開吸塵器並取
    出把玩，不慎而炸傷自己等情，為被告在警、偵訊所自白，核與證人陳永正、陳
    淑雯在警訊供述之情節相符，並有具殺傷力仿半自動手槍改造玩具手槍一把、供
    上述手槍用不具殺傷力之改造子彈二顆，及爆裂後之彈殼一顆扣案足佐，以及現
    場照片四幀在卷可憑；再扣案之槍彈經送請鑑定，依內政部警政署刑事警察局八
    十九年四月十七日刑鑑字第四六七九二號鑑驗通知書所載稱：屬仿ＣＯＬＴ廠半
    自動四五手槍改造之金屬玩具手槍更換土造金屬槍管而成，機械性能良好，認具
    有殺傷力；送鑑子彈二顆、彈殼一顆，係玩具手槍用之金屬彈殼，子彈加裝尖錐
    狀直徑約六公厘，經試射一顆未能擊發，認不具殺傷力，亦有該鑑驗通知書附卷
    可稽，被告乙○○上開自白即與事實相符；又被告將槍枝置放在吸塵器之隱密處
    ，並囑人勿使用該吸塵器，顯為避匿他人之追查；且被告在警、偵訊供述該槍彈
    係一綽號「紅猴仔」即洪元振所有，嗣於本院審理時翻異前詞，而謂該槍枝為紀
    文福所有，其供述前後矛盾不一，況姑不論被告係自何處取得槍枝，其既未經許
    可而持有，所為辯詞亦難解其罪責，事證明確，被告犯行堪以認定。
二、核被告乙○○所為係犯槍砲彈藥刀械管制條例第十一條第四項之未經許可持有可
    發射子彈具有殺傷力之改造手槍罪。被告持有之槍枝並非模型槍，公訴人認被告
    係犯槍砲彈藥刀械管制條例第十條第四項之罪，容有誤會，惟上開法條與本件檢
    察官起訴之犯罪，係屬同一社會基本事實，爰予變更起訴法條，併此敘明。茲審
    酌被告未經許可持有槍枝之犯罪動機、目的、手段、持有槍枝對社會治安嚴重危
    害、否認犯行等情及其他一切情狀，量處如主文所示之刑，並就所處罰金部分諭
    知易服勞役之折算標準。又保安處分係對受處分人將來之危險性所為拘束其身體
    、自由等之處置，以達教化與治療之目的，為刑罰之補充制度，本諸法治國家保
    障人權之原理及刑法之保護作用，其法律規定之內容，應受比例原則之規範，使
    保安處分之宣告與行為人所為行為之嚴重性、行為人所表現之危險性及對於行為
    人未來行為之期待性相當，槍砲彈藥刀械管制條例第十九條第一項規定，不問行
    為人有無預防矯治其社會片險性之必要，一律宣付強制工作三年，限制其中不具
    社會危險性之受處分人身體、自由部分，其所採措施與所欲達成預防矯治之目的
    及所需程度，不合憲法第二十三條所定之比例原則，因此大法官會議釋字第四七
    一號解釋認其中違反比例原則部分，應不予適用。查被告僅持有改造槍枝一把，
    且未曾持該槍枝犯其他罪名，爰不為令入強制工作之諭知。扣案之可發射子彈具
    有殺傷力之改造手槍一支（槍枝編號0000000000號）係違禁物，應依
    刑法第三十八條第一項第一款規定併予宣告沒收。
據上論斷，應依刑事訴訟法第二百九十九條第一項前段、第三百條，槍砲彈藥刀械管
制條例第十一條第四項、刑法第十一條前段、第四十二條第二項、第三十八條第一項
第一款，罰金罰鍰提高標準條例第二條，判決如主文。
中        華        民        國    八十九    年    九    月    十五    日
                                      臺灣屏東地方法院刑事第一庭
                                          法  官    蕭世昌
右正本證明與原本無異。
對於本判決如有不服應於收受送達後十日內向本院提出上訴書狀上訴於台灣高等法院
高雄分院並按他造當事人之人數附具繕本。
                                          書記官   曾文玲
中        華        民        國    八十九    年    九    月    十五    日
附錄本案論罪科刑法條全文
槍砲彈藥刀械管制條例第十一條第四項：未經許可，持有、寄藏或意圖販賣而陳列第
一項所列槍砲者，處一年以上七年以下有期徒刑，併科新台幣七百萬元以下罰金。


司法院資訊處製作；財團法人民間司法改革基金會備份。
